【裁判字號】    89,訴,297
【裁判日期】    890704
【裁判案由】    強盜
【裁判全文】
臺灣臺北地方法院刑事判決                          八十九年度訴字第二九七號
    公  訴  人  臺灣臺北地方法院檢察署檢察官
    被      告  丙○○
    指定辯護人  本院甲○
右列被告因強盜案件，經檢察官提起公訴（八十八年度偵字第一六九二二號），本院
判決如左：
    主  文
丙○○竊盜，因防護贓物，而當場施以強暴，累犯，處有期徒刑參年肆月。
    事  實
一、丙○○曾因妨害自由案件，經臺灣板橋地方法院於民國八十四年五月三十日判處
    有期徒刑三月確定，於八十四年十月二十八日執行完畢，猶不知悔改，復於八十
    八年七月二十一日上午十一時許，在台北市○○區○○路青年公園內，與女友乙
    ○○及友人一同飲酒唱歌時，竟意圖為自已不法所有，趁乙○○不注意之際，竊
    得乙○○所有置於桌上皮包及皮包內之現金新台幣（下同）二萬六千元後，將皮
    包歸還乙○○，乙○○發現皮包內現金遭竊，欲取回現金，丙○○見狀急欲離開
    現場並為防護贓物，乃與乙○○拉扯，而敲破酒瓶而割傷張女之右手腕（傷害部
    分未起訴），而當場施以強暴，嗣經警據報前往上址當場查獲。
二、案經台北市政府警察局萬華分局移送臺灣臺北地方法院檢察署檢察官偵查起訴。
    理  由
一、訊據被告丙○○矢口否認有右揭犯行，辯稱：伊並未偷乙○○的錢，當時是張女
    皮包掉在地上，撿起來還她，而且伊未拿酒瓶割張女的手，是她喝醉酒要自殺，
    伊阻止他云云。經查：右揭犯罪事實，業經證人即被害人乙○○於偵、審中證述
    歷歷，核與當日在場一同飲酒唱歌之證人丁○○於本院證稱：「那天我坐在青年
    公園聊天，看到上午被告搶被害人的錢，被告那天有喝酒，現金皮包都有搶」、
    「我有看到被告拿啤酒瓶割被害人」等語相符，另於偵查中自行隨同被告到庭之
    證人林明亮亦證稱：當時乙○○皮包放在石桌上，丙○○將錢包中的錢拿走等語
    ，且被害人於本院審理時自承伊平時係慣用右手，衡諸一般經驗法則，慣用右手
    之人應無可能以較不慣用之左手拿敲碎之酒瓶割傷自己之右手腕，至證人林明亮
    於偵查中雖另證述酒瓶係被害人自己敲破，不小心割傷的云云，惟證人林明亮於
    偵查當日係自行隨同被告到庭，且為被告之朋友，其所述該部分，顯有可能迴護
    被告，且與被害人之指述、證人丁○○之證詞及經驗法則皆有違背，不足採信。
    此外復有被害人右手腕受傷照片二張、贓物認領保管收據一紙在卷足憑，本件事
    證明確，被告犯行足堪認定。
二、核被告所為，係犯刑法第三百二十九條準強盜罪。查被告曾於八十四年五月三十
    日因妨害自由案件，經台灣板橋地方法院判處有期徒刑三月確定，於八十四年十
    月二十八日執行完畢，有台灣高等法院被告全國前案紀錄表在卷可稽，其刑之執
    行完畢後五年內再犯本件有期徒刑以上之罪，為累犯，應依刑法第四十七條規定
    加重其刑。爰審酌被告犯罪之動機係為債務糾紛、犯罪後已將竊得之現款歸還被
    害人、犯罪之手段、犯罪後仍飾詞狡辯等一切情狀，判處如主文所示之刑，以示
    懲儆。
據上論斷，應依刑事訴訟法第二百九十九條第一項前段、刑法第三百二十九條、第三
百二十八條第一項、第四十七條判決如主文。
本案經檢察官劉雪惠庭執行職務。
中      華      民      國      八十九      年     七     月     四     日
                      臺灣臺北地方法院刑事第五庭
                                        法    官  張  宇  樞
右正本證明與原本無異。
如不服本判決，應於判決送達後十日內，向本院提出上訴狀。
                                        書 記 官  白  孝  慈
中      華      民      國      八十九      年     七     月     五     日


司法院資訊處製作；財團法人民間司法改革基金會備份。
